【裁判字號】    97,易,934
【裁判日期】    970930
【裁判案由】    詐欺
【裁判全文】
臺灣彰化地方法院刑事判決               97年度易字第934號
公  訴  人  臺灣彰化地方法院檢察署檢察官
被      告  丙○○
                    （另案於臺灣彰化監獄執行中）
上列被告因詐欺案件，經檢察官提起公訴（九十七年度偵字第三
０二六、三六九九號），本院裁定依簡式審判程序判決如下：
    主  文
丙○○犯詐欺取財罪，累犯，處有期徒刑陸月；又犯詐欺得利罪
，累犯，處有期徒刑柒月；應執行有期徒刑壹年。
    事  實
一、丙○○前已有多次詐欺之前科，復於民國八十八年四月十二
    日，又因詐欺案件，經臺灣臺北地方法院以八十七年度易字
    第四二二三號判決判處有期徒刑六月確定；另於同年四月一
    日，因竊盜案件，經臺灣臺南地方法院以八十八年度易字第
    三三七號判決判處有期徒刑一年二月確定；上開二案件，嗣
    並定應執行刑為有期徒刑一年六月確定。又於八十八年十一
    月二十二日，因詐欺案件，經臺灣臺南地方法院以八十八年
    度易字第一六七九號判處有期徒刑二年，並命於刑之執行完
    畢或赦免後，令入勞動場所強制工作三年確定。上開案件經
    接續執行後，於九十二年五月一日徒刑執行完畢，再入勞動
    場所執行強制工作，並於九十四年十二月二十一日免予繼續
    執行強制工作而出所。詎丙○○猶不知悔改，意圖為自己不
    法之所有，先後為下列詐欺犯行：
（一）緣丙○○曾於九十六年七月十二日前之不詳時日，前往設
      在臺南市○○○路○段「羅浮宮理容院」消費，且經該理
      容院內之王麗霞經理及代號五十八號小姐接洽服務。旋於
      九十六年七月十二日九時三十七許，以其申設之0000
      000000號行動電話，撥打予設於台南市○○路○段
      一一七號「百合花店」之負責人乙○○○，訛稱以：伊係
      任職於玉山銀行之郭進豐，向該店以每對花柱新臺幣（下
      同）二千元之價格，訂購三對花柱，且要求該店送至前述
      理容院，並指名送予該理容院內之王經理及代號五十八號
      小姐，祝賀業績長紅，費用則過幾天再行結帳等語，致乙○○○不疑有他，因而陷於錯誤，依約於同日中午將前述
      花柱送往該理容院，並由該理容院負責人許盟杰簽收。嗣
      因乙○○○遲未收到前述款項，撥打丙○○前所留之00
      00000000號行動電話，惟因關機無法連絡，再聯
      繫玉山銀行查知該行並無名為郭進豐之職員，始知受騙。
（二）丙○○又於九十六年七月三十日十四時許，假藉任職在「
      益通光能科技股份有限公司」（以下簡稱益通公司）幹部
      之名義，前往設在桃園縣桃園市○○路○段三００號「尊
      爵大飯店」，對該飯店之服務人員訛稱：益通公司將在桃
      園縣中壢市投資設廠，希望該飯店能給予住宿優惠等語，
      惟遭該飯店人員拒絕後，丙○○復以益通公司幹部之名義
      ，撥打電話予桃園縣政府縣長辦公室人員，並對之詐稱：
      益通公司他日欲在桃園縣中壢市設廠，惟遭前述飯店之人
      員刁難，希望協助處理等語，致使前述縣長辦公室人員代
      為居間聯繫後，丙○○即於同日十四時三十分許，再度前
      往前開飯店，復以前詞要求該飯店副總經理甲○○給予住
      宿優惠等情，致甲○○因此陷於錯誤，應允給予住宿優惠
      後，詎丙○○辦理住宿二天之相關手續入房住宿一晚，並
      使用電話及觀看付費電視後，於翌日未辦理退房及付款手
      續即逕行離開，因而取得未行支付含住宿費三千五百元、
      飲料費六十元、電話費十五元及觀看付費電視五百六十元
      共計四千一百三十五元之財產上不法利益。嗣經甲○○向
      益通公司查證後，始知受騙。
二、案經臺南市警察局第一分局及桃園縣政府警察局分別報請臺
    灣臺南地方法院檢察署及臺灣桃園地方法院檢察署呈請臺灣
    高等法院檢察署檢察長令轉臺灣彰化地方法院檢察署檢察官
    偵查起訴。
    理  由
一、上開詐欺取財及詐欺得利之事實，業據被告於本院審理時坦
    承不諱，核與證人即被害人乙○○○、甲○○於警詢中證述
    受騙之情節相符，且經證人許盟杰、王麗霞、證人即益通公
    司經理許逸宇分別於警、偵訊中證述明確，並有證人許盟杰
    簽收花柱之收據、通聯調閱查詢單、尊爵大飯店住宿單、住
    客登記卡、客房飲料明細表、住客帳目表、0000000
    000號行動電話申請書、基本資料查詢暨通話明細等附卷
    可稽，堪認被告之自白確與事實相符。從而，本件事證明確
    ，被告犯行均堪以認定。
二、核被告丙○○所為，各係犯刑法第三百三十九條第一項之詐
    欺取財罪及同條第二項之詐欺得利罪。被告所犯二罪，犯意
    各別，行為互殊，應予分論併罰。又被告前曾於八十八年四
    月十二日，因詐欺案件，經臺灣臺北地方法院以八十七年度
    易字第四二二三號判決判處有期徒刑六月確定；另於同年四
    月一日，因竊盜案件，經臺灣臺南地方法院以八十八年度易
    字第三三七號判決判處有期徒刑一年二月確定；上開二案件
    ，嗣並定應執行刑為有期徒刑一年六月確定；又於八十八年
    十一月二十二日，因詐欺案件，經臺灣臺南地方法院以八十
    八年度易字第一六七九號判處有期徒刑二年，並命於刑之執
    行完畢或赦免後，令入勞動場所強制工作三年確定，上開案
    件經接續執行後，於九十二年五月一日徒刑執行完畢，此有
    臺灣高等法院被告前案紀錄表及臺灣彰化地方法院檢察署刑
    案資料查註紀錄表等在卷可憑，其於有期徒刑執行完畢後，
    五年內故意再犯本件有期徒刑以上之罪，均為累犯，各應依
    刑法第四十七條第一項之規定加重其刑。爰審酌被告前已有
    多項詐欺之前科紀錄（參卷附臺灣高等法院被告前案紀錄表
    ），素行不佳，猶恣意行騙，使商家蒙受損失，並考量其知
    識程度、犯罪之動機、目的、詐騙之手段、非法詐取之財產
    上利益、被害人所生之損害數額，暨其犯後尚知坦承犯行等
    一切情狀，各量處如主文所示之刑，並定應執行刑，以示懲
    儆。
據上論斷，應依刑事訴訟法第二百七十三條之一第一項、第二百
九十九條第一項前段，刑法第三百三十九條第一項、第二項、第
四十七條第一項、第五十一條第五款，刑法施行法第一條之一，
判決如主文。
本案經檢察官鄭少到庭執行職務。
中    華    民    國    97    年    9    月    30    日
                            刑事第六庭
                                法  官  王義閔
以上正本證明與原本無異。
如不服本判決，應於判決送達後10日內，向本院提出上訴書狀，
上訴書狀應「敘述具體上訴理由」，並按他造當事人之人數附繕
本。「切勿逕送上級法院」。
告訴人或被害人對於判決如有不服具備理由請求檢察官上訴者，
其上訴期間之計算係以檢察官收受判決正本之日期為準。
中    華    民    國    97    年    9     月    30    日
                                書記官  黃幼華
附錄本案論罪科刑法條全文：
中華民國刑法第339條
（普通詐欺罪）
意圖為自己或第三人不法之所有，以詐術使人將本人或第三人之
物交付者，處5年以下有期徒刑、拘役或科或併科1千元以下罰金
。
以前項方法得財產上不法之利益或使第三人得之者，亦同。
前二項之未遂犯罰之。


司法院資訊處製作；財團法人民間司法改革基金會備份。
